Juan Gabriel Mansilla Asenjo

+56950367065

juanmansillaasenjo@gmail.com

juangabrielmansillaasenjo in

imansilla.cl

FullStack developer con amplio conocimiento y años de experiencia trabajando con tecnologías Frontend y Backend, procurando siempre el desarrollo de software de calidad. Debido a que la tecnología avanza tan rápido, me mantengo constantemente aprendiendo y repasando contenidos relacionados a lo que hago.

Experiencia

12/2019 - 01/2021

Full Stack Developer Junior

Opciones S.A, Puerto Montt, Chile

Desarrollo de módulos para ERP Apache OFBiz.

Programación DSL Groovy.

Programación Web (JavaScript, Vue.js, CSS, Apache FreeMarker, Bootstrap).

Herramientas de versionamiento. (Bitbucket).

Desarrollo y gestión de sistemas de base de datos SQL.

01/2021 - ACTUALIDAD

Full Stack Developer

EGT Limitada, Santiago, Chile

Programación Web (JavaScript, Vue.js, CSS, Apache FreeMarker, Bootstrap).

Preprocesadores CSS (Less y Sass).

Ejecución y consumo de microservicios (Spring Boot y Nest.Js).

Herramientas de versionamiento. (GitLab).

Educación

2017 - 2019

Programación y Análisis de Sistemas

AIEP, Puerto Montt, Chile

2021 - 2022

Ingeniería de Ejecución en Informática Mención Desarrollo de Sistemas AIEP, Puerto Montt, Chile